臺灣板橋地方法院刑事判決　　　　　　　　　　　　　九十一年度訴字第一六二號
　　公　訴　人　臺灣板橋地方法院檢察署檢察官
　　被　　　告　乙○○
　　指定辯護人　甲○公設辯護人彭宏東
右列被告因懲治盜匪條例案件，經檢察官提起公訴（九十年度偵字第一四八八四號）
，甲○判決如左：
    主      文
乙○○共同攜帶兇器竊盜，累犯，處有期徒刑壹年貳月。
扣案木棍壹支及報紙壹張均沒收。
    事      實
一、乙○○（原名高文達）曾因偽造文書案件，於民國七十七年間為甲○判處有期徒
    刑二月，緩刑三年確定，另因妨害自由案件，於七十七年間經甲○判處有期徒刑
    四月，於七十七年十二月二十七日易科罰金執行完畢，又因偽造有價證券案件，
    於八十七年間為甲○判處有期徒刑一年七月確定，復因贓物案件，於八十七年間
    為臺灣高等法院判處有期徒刑七月確定，前開二案件並據臺灣臺北地方法院裁定
    應執行有期徒刑二年一月確定，於八十八年十月十七日執行完畢，素行不佳，猶
    不知衷心悛悔，竟因無業及缺錢花用，萌生為自己不法所有之意圖，且與綽號「
    阿山」之四十餘歲成年男子（真實姓名、詳細年籍等待查）間基於犯意之聯絡，
    於九十年九月七日晚上七時五十分許，在臺北縣板橋市○○街一一八號前，見丙
    ○○隻身可欺，由「阿山」上前佯指丙○○撞傷「阿山」之胞妹，要求丙○○說
    明，丙○○不疑而隨行，遭誘騙至臺北縣板橋市○○路○段四十八巷十一號五樓
    樓頂後，乙○○及「阿山」即各取一由「阿山」提供且預藏在該樓頂之外裹報紙
    之木棍即兇器揮舞作勢，並以欲確認丙○○是否果為撞傷「阿山」胞妹之肇事者
    為由，喝令丙○○行無義務之脫光衣物，裸體供人清楚辨識事，丙○○見形勢凶
    險，心生畏怖，即從命將隨身衣物盡褪，僅著底褲以備接受來人指認，旋由乙○
    ○將丙○○帶往樓頂角落等候，「阿山」則趁此丙○○不注意之機會，搜取丙○
    ○放置在樓頂地面之衣物，竊得現金新臺幣八千元、金鍊一條及摩托羅拉牌行動
    電話一支後，即與乙○○一同逃逸離去；嗣乙○○未及分得財物，即於當晚八時
    三十分許，在臺北縣板橋市○○街一四五號前為警查獲，並在臺北縣板橋市○○
    路○段四十八巷十一號五樓樓頂扣得「阿山」所有且為乙○○先前使用之木棍一
    支及包裹木棍所用報紙一張。
二、案經臺北縣警察局海山分局報請臺灣板橋地方法院檢察署檢察官偵查起訴。
    理      由
一、右揭事實，業據被告乙○○坦承不諱，核與被害人丙○○指證情節相符，且有被
    告犯本案所用木棍一支及包裹木棍所用報紙一張等扣案可資佐證，應可信實；又
    木棍對人身安全足以造成實害，顯可資為兇器使用，被告等執以揮舞，固為脅迫
    被害人行無義務之事，渠等猶於持有木棍之狀態中行竊，自亦該當於攜帶兇器竊
    盜無疑；綜上事證明確，被告犯行堪予認定，應依法論科。
二﹑核被告乙○○所為，係犯刑法第三百零四條第一項之強制罪及刑法第三百二十一
    條第一項第三款之加重竊盜罪。被告所犯前開罪名，與綽號「阿山」之成年男子
    間，有犯意之聯絡及行為之分擔，皆為共同正犯。被告所犯前開二罪名間，有目
    的方法之牽連關係，應依刑法第五十五條規定，從一較重之加重竊盜罪處斷。公
    訴人就被告所為，請依懲治盜匪條例第五條第一項第一款之盜匪罪論擬，固非無
    見，惟查：被害人丙○○於當日晚間在臺北縣板橋市○○路○段四十八巷十一號
    五樓樓頂所歷情形，被告供稱：「我們從頭到尾都是以阿山的妹妹被丙○○撞到
    為藉口，欺騙恐嚇丙○○。」（見甲○九十一年二月二十五日訊問筆錄），核與
    被害人所述：「我那天確實是被騙上樓的，上樓後他們就把門關上不讓我離開，
    二個人各拿一支報紙包的木棍揮舞，並責罵我，阿山並沒有直接跟我要錢，而是
    說等一下要認人，看他妹妹是不是真的被我撞，要我把衣服脫掉，我把手機及鍊
    子放在我的包包裡，現金還是放在褲子裡，我看當時情形反抗是多餘的，心理也
    非常害怕，便將衣褲脫下，我脫完衣褲後，被告乙○○就把我帶到角落，阿山就
    趁我看不見無法注意的機會，搜我的包包及褲子，把我的手機、金鍊、現金都拿
    走，我是等他們走了以後才知道我的財物被他們拿走」等語（見甲○九十一年二
    月二十五日訊問筆錄）無何扞格，參合被害人於偵查中亦指證至前開樓頂之目的
    ，是為了讓「阿山」之胞妹指認，及行抵頂樓，係於被告與「阿山」均大聲質問
    「到底是不是我撞的﹖」後才聽命脫衣服（見偵查卷第三十四頁反面及第三十五
    頁），以及依被害人前揭指證內容，被告與「阿山」均未直接向被害人索取現金
    或其他貴重、值錢財物等情，俱見被告及「阿山」乃以供人辨認是否為肇事者為
    藉口，欺騙威嚇被害人脫去衣物，被害人從命脫衣，亦係基於裸身供人辨識之目
    的、非為交付財物而為，又共同正犯「阿山」取得財物，實為被告將脫下衣物後
    之被害人帶開，致被害人對其衣物之管領力放鬆，使「阿山」獲有趁被害人不注
    意而搜取其財物的可乘之機，及趁此機會下手行竊之結果，與強盜或恐嚇取財等
    犯行，以強脅行為直接迫使被害人交付財物之要件迥不相侔甚明，公訴人失察，
    誤依盜匪罪求處，容有未洽，起訴法條應予變更。末查被告曾因偽造文書案件，
    於七十七年間為甲○判處有期徒刑二月，緩刑三年確定，另因妨害自由案件，於
    七十七年間經甲○判處有期徒刑四月，於七十七年十二月二十七日易科罰金執行
    完畢，又因偽造有價證券案件，於八十七年間為甲○判處有期徒刑一年七月確定
    ，復因贓物案件，於八十七年間為臺灣高等法院判處有期徒刑七月確定，前開二
    案件並據臺灣臺北地方法院裁定應執行有期徒刑二年一月確定，於八十八年十月
    十七日執行完畢，有臺灣高等法院檢察署刑案紀錄簡覆表在卷可憑，前科累累，
    素行不佳，且於有期徒刑執行完畢後五年內，再犯上開有期徒刑以上之罪，應依
    刑法第四十七條規定，加重其刑。爰審酌被告正值青壯之年，本可期其自食其力
    ，詎於屢受刑之執行後，猶貪取非分之財，再犯本案，顯未衷心悛悔，缺乏尊重
    他人人格尊嚴及財產權益之觀念，並侵擾人身財產安全與社會秩序，甚為可訾，
    應予非難，兼衡其素行、所用手段、所生實害，及犯罪後供認無隱，陳明知錯，
    態度良好等一切情狀，量處如主文所示之刑，資為懲儆。
三、扣案木棍一支及包裹木棍所用報紙一張，為共同正犯「阿山」所有且為被告犯本
    案所用之物，已據被告供明，應依刑法第三十八條第一項第二款規定，併予宣告
    沒收；至共同正犯「阿山」攜帶使用之外裹報紙之木棍，未據扣案，是否尚存不
    明，且非違禁物，為免滋執行之困難，未為沒收之諭知，附此敘明。
據上論結，應依刑事訴訟法第二百九十九條第一項前段、第三百條，刑法第二十八條
、第三百零四條第一項、第三百二十一條第一項第三款、第五十五條、第四十七條、
第三十八條第一項第二款，罰金罰鍰提高標準條例第一條前段，判決如主文。
本案經檢察官徐名駒到庭執行職務。
中      華      民      國    九十一   年       三      月    二十一    日
                                      臺灣板橋地方法院刑事第六庭
                                          法  官  蔡  新  毅
右正本證明與原本無異。
如不服本判決，應於判決送達後十日內，向甲○提出上訴狀。
                                          書記官  謝  麗  秋
中      華      民國    九十一   年       三      月    二十一    日
※附錄本案論罪科刑主要法條全文※
中華民國刑法第三百零四條：
以強暴、脅迫使人行無義務之事或妨害人行使權利者，處三年以下有期徒刑、拘役或
三百元以下罰金。
前項之未遂犯罰之。
中華民國刑法第三百二十一條：
犯竊盜罪而有左列情形之一者，處六月以上、五年以下有期徒刑：
一  於夜間侵入住宅或有人居住之建築物、船艦或隱匿其內而犯之者。
二  毀越門扇、牆垣或其他安全設備而犯之者。
三  攜帶兇器而犯之者。
四  結夥三人以上而犯之者。
五  乘火災、水災或其他災害之際而犯之者。
六  在車站或埠頭而犯之者。
前項之未遂犯罰之。
